【裁判字號】    95,訴,1232
【裁判日期】    951031
【裁判案由】    侵權行為損害賠償
【裁判全文】
臺灣臺南地方法院民事判決              95年度訴字第1232號
原      告  甲○○
被      告  乙○○
上列當事人間請求侵權行為損害賠償事件，經本院於中華民國95
年10月5日言詞辯論終結，判決如下：
    主  文
被告應給付原告新台幣肆拾貳萬柒仟伍佰貳拾壹元，及自民國
94年11月15日起，至清償日止，按年息百分之五計算之利息。原
告其餘之訴駁回。
訴訟費用由被告負擔十分之七，餘由原告負擔。
本判決原告勝訴部分得假執行。但被告如於執行標的物拍定、變
賣前，以新台幣肆拾貳萬柒仟伍佰貳拾壹元為原告預供擔保後得
免為假執行。
    事實及理由
一、原告主張：被告於民國94年1月4日下午，駕駛車牌號碼6W—
    0990號自用小客車，沿臺南市○○區○○路外側快車道，由
    西往東方向行駛，而於同日晚間8時20分許，途經設有行車
    管制號誌之臺南市○○路與永華一街交岔路口時，理應注意
    汽車行駛至交岔路口，其行進應遵守燈光號誌之指示，且應
    注意圓形紅燈表示禁止通行，不得超越停止線或進入路口，
    又依當時天候晴朗、夜間有照明、路面乾燥無缺陷、道路上
    未有任何障礙物，且視距良好等情以觀，客觀上亦無不能注
    意之情事，其竟疏未注意遵守燈光號誌之指示，即貿然闖越
    紅燈通過該路口。適有原告騎車牌號碼NDR—107號重型機車
    ，沿前述永華一街，由北往南方向，同時行至前述交岔路口
    ，被告因有上述過失，以致看見原告所騎之機車時，業已避
    煞不及，其所駕駛之小客車，乃直接撞及原告所騎之機車，
    致原告人、車倒地，而受有右側脛骨腓骨開放性骨折及右側
    足踝骨折之傷害，被告因過失不法侵害其身體、健康，應負
    侵權行為損害賠償責任等語，爰依侵權行為之法律關係，請
    求被告給付原告醫療費用新台幣（下同）158,742元、看護
    費用54,000元、1年工作收入損失240,000元、機車修理費用
    3,600元及精神慰撫金20萬元，共計656,342元，及自起訴狀
    繕本送達被告翌日起即94年11月15日起至清償日止，按周年
    利率百分之五計算之利息。被告則不否認上開過失撞及原告
    之事實，僅辯稱：原告請求賠償之金額太高云云。
二、本件有關原告主張：伊於上開時、地駕車與被告車發生擦撞
    ，因而致伊受傷，被告並因過失傷害人，經本院刑事庭判處
    有期徒刑3月在案等事實，為被告所未爭執，並經調閱本院
    95 年度交簡字第1663號過失傷害案件偵審全卷，內附道路
    交通事故調查報告表、現場圖、肇事車輛及現場照片可據，
    自足信為真實，堪認被告之駕車肇事行為，具有過失甚明，
    且其過失行為，與原告之傷害結果，顯有因果關係。
三、按因故意或過失，不法侵害他人之權利者，負損害賠償責任
    ；不法侵害他人之身體或健康者，對於被害人因此喪失或減
    少勞動能力或增加生活上需要時，應負損害賠償責任；又不
    法侵害他人之身體、健康、名譽、自由、信用、隱私、貞操
    或不法侵害其他人格法益而情節重大者，被害人雖非財產上
    之損害，亦得請求賠償相當之金額，民法第184條第1項前段
    、第193條第1項、第195第1項前段分別定有明文。本件原告
    因被告之過失，致受前揭傷害，已如前述，揆諸前揭規定，
    原告自得請求被告負損害賠償責任。茲就原告所主張各項損
    害及其請求賠償之金額是否有據，分別論述如下：
（一）原告請求醫療費用部分：
      原告原請求158,742元，嗣於本院審理時減縮請求39,921
      元，復為被告所不爭執，並有奇美醫院函復之就醫收據明
      細資料為證（見本院卷15至19頁），堪認原告此部分主張
      可採，至超過上開部分，原告既已捨棄請求，自不能予以
      准許。
（二）看護費用部分：
      原告請求30日、每日1,800元，共計54,000元之看護費用
      支出一節，業據提出收據1紙為證，雖為被告所否認，惟
      審酌奇美醫院就原告傷勢治療情形函復稱：原告94年1月
      至95年1月治療期間行動不便，需人看護，看護費用行情
      為每小時100元計等情（見本院卷13頁），堪認原告該部
      分之請求，於法有據，應予准許。
（三）1年無法工作之收入損失部分：
      原告原雖請求240,000元，嗣兩造於本院審理時對以每月
      15,000元計算原告因本件車禍減少1年之工作收入合計
      180,000元，均不予爭執，依上開奇美醫院復函原告治療
      期間為1年，復參以原告與其配偶自行開設自助餐店，為
      一般勞工階級，其受傷為腿部，右下肢無法施力，影響其
      正常行動能力，自受有工作之損失，堪認原告此部分主張
      （180,000元）可採，至超過上開部分，原告既不再爭執
      主張，自不能予以准許。
（四）機車修理費用部分：原告請求3,600元，為被告所不爭執
      ，應可准許。
（五）精神慰撫金部分：
      按慰撫金金額之認定，除依所受身體上及精神上痛苦程度
      及所造成之影響二者予以衡量外，尚須斟酌雙方之身分、
      資歷、加害之程度及各種情形，予以核定。經查，原告因
      本件車禍受有右側脛骨腓骨開放性骨折及右側足踝骨折之
      傷害，歷經二次手術（內釘固定及拔除），術後右下肢無
      力，踝關節僵直，需居家復建，95年1月6日骨折癒合，功
      能恢復等情（見奇美醫院函，本院卷14頁），又原告於民
      國30年8月8日生，事故發生時自行開設快餐店，被告以打
      零工維生，無恆產，本院斟酌兩造之身分、地位、經濟能
      力及傷害程度，本院認原告請求慰撫金以15萬元為適當，
      逾此部分之請求，並無理由。
（四）綜上所述，原告得請求被告之金額合計為427,521元。
四、綜上所述，原告依據侵權行為之法律關係，請求被告給付
    427,521元，及自刑事附帶民事起訴狀繕本送達之翌日即94
    年11月15日起至清償日止，按年息百分之五計算之利息，為
    有理由，應予准許，逾此所為之請求，為無理由，應予駁回
    。
五、本判決原告勝訴部分，所命給付之金額未逾50萬元，依民事
    訴訟法第389條第1項第5款、第392條第2項之規定，應依職
    權宣告假執行及命被告供相當之擔保免為假執行。
六、訴訟費用負擔之依據：民事訴訟法第79條。
中    華    民    國    95    年    10    月    31    日
                  民事第一庭    法  官  蔡雅惠
以上正本係照原本作成
如對本判決上訴，須於判決送達後20日內向本院提出上訴狀
中    華    民    國    95    年    10    月    31    日
                                書記官  吳信助


司法院資訊處製作；財團法人民間司法改革基金會備份。
